---
title: "R Notebook - Trabalho de PO"
output: html_notebook
---

## Trabalho de PO Usando R

## Objetivo

- Apresentar um modelo de programação Linear com uso da ferramenta R

## Problematica 

Proprietário de uma loja de informatica deseja otimizar um compras de produtos seu estoque, também tendo que ser considerado o tamanho da sua aréa disponibilizada para alocar esse produtos.

> Disponibilidade da empresa:

 - a empresa conta com um cápital de 3.500.00,00 = $i_1$
 - e uma área de $850m^3$ = $v_1$

Sendo, nosso problema consiste em achar $x_1, x_2, ..., x_n$, que máximize de cada item 

Suponhamos que a loja deseje comprar *n* itens para abastecer seu estóque de um mês qualquer ela tem um valor de $X$ reais para ser investido e um espaço de armazenamento de $ymˆ3$. Sabe-se que o lucro de cada item é $c1, c2, ..., cn$. 
O preço de custo unitário é $u11, u12, ..., u1n$ e o volume unitário é $u21, u22, ..., u2n$.

A loja deve conter uma quantidade mínima e uma máxima de cada item para não deixar falta e nem ficar com mercadoria flutuando no seu estoque, satisfazendo assim a demanda. A quantidade mínima de cada item é $q1, q2, ..., qn$ e a máxima é $p1, p2, ..., pn$.

Então nosso problema consiste em achar $x1, x2, ..., xn$ que maximize a função objetivo.

Maximizar $Z = c1x1 + c2x2 + ... + cnxn$, sujeito as restrições

$$
\begin{cases}
a_{11}x_1 + a_{12}x_2 + · · · + a_{1n}x_n \le i_1  \\
a_{21}x_1 + a_{22}x_2 + · · · + a_{2n}x_n \le v_1 \\
\end{cases}
$$
com as restrições: 

$$
\begin{cases}
q_{1} \le x_1 \le p_1 \\
q_{2} \le x_2 \le p_2 \\
\vdots  \\
q_{n} \le x_n \le p_n \\
\end{cases}
$$

E as restrições de não negatividade para $x_i \ge 0$ onde $(i = 1,2,...,n)$


## Inicio modelagem no R:

- Importar a base da dados: import Dataset;

- Hack para grande quantidade de dados

- Import da biblioteca ou packages:

```{r}
# A function to modify functions
patch <- function(f, before, after) { 
  f_text <- capture.output(dput(f))
  g_text <- gsub(before, after, f_text)
  g <- eval(parse(text = g_text))
  environment(g) <- environment(f)
  g
}
#install.packages("lpSolveAPI")
library(lpSolveAPI)

# print.lpExtPtr <- patch( print.lpExtPtr, "8", "800" )
```

 - adicionando o banco ou arquivo a ser trabalhado
 
```{r}
attach(base_modificada)
``` 
Alterando Formato de apresentação dos dados

```{r}
#options(max.print = 45000)
length(base_modificada[1,])
```

 - Setando a matriz

```{r}
lprec <- make.lp(0, length(base_modificada[1,]))

#print.lpExtPtr <- patch( print.lpExtPtr, "8", "800" )
lprec
```

Adicionando configuração

```{r}
lp.control(lprec, sense="max")
```

 - Função Objetivo

```{r}
set.objfn(lprec, base_modificada[1,])

base_modificada[2,]
```

 - Adicionando as restrições:

 - Maximo de gasto

```{r}
add.constraint(lprec, base_modificada[1,], "<=", 3500000)
```

- Máximo de Volume

```{r}
add.constraint(lprec, base_modificada[3,], "<=", 850)
```

 - Minimo no estoque
```{r} 
# Q. Minimo
set.bounds(lprec, lower = base_modificada[4,])
```

- Máximo no estoque
```{r} 
# Q. Máximo
set.bounds(lprec, upper = base_modificada[5,])
```

 - Saida da matriz 
```{r}
lprec
print.lpExtPtr <- patch( print.lpExtPtr, "8", "800" )
lprec
```
 - Resolução do problema:

```{r}
solve(lprec)
```

 - Solução Ótima

```{r}
get.objective(lprec)
```

 - Valores da solução otima

```{r}
get.variables(lprec)
```

## Considerações 

O trabalho de conclusão de curso apresentou uma ferramenta matemática de otimização utilizando o R e a IDE RStudio permitiu reconhecer a técnica da Programação Linear como uma importante aliada quando se deseja alcançar êxito em problemas lineares.

Com isso mostramos que a ferramentas de pesquisa operacional tem uma extrema importância em aplicação que desejam embasar as tomadas de decisões em nível gerencial. 

O software utilizado para resolução do problema de programação linear, R e a Ide RStudio, atendeu as necessidades, ao passo que apresentou resultados com elevada confiabilidade e rapidez, o mesmo que tem sua licensa openSource. 

Os resultados obtidos para a programação de compra do mês em estudo demonstraram que os conceitos iniciais foram plenamente atendidos, de maneira que a solução final utilizasse culminante o espaço e o capital disponível naquele mês. 

Além, de que é possível também elaborar uma modelagem para a semana, dia ou para qualquer outro período, chegando assim a programação de compra ótima para aquele período. 

Este problema pode ser estendido para outros campos, como por exemplo para uma montadora de automóvel, podemos otimizar a compra do número de peças, para a produção desejada de automóveis.

De acordo com as análises realizadas, considera-se que o estudo cumpriu com seus objetivos iniciais, configurando-se em excelente oportunidade de aplicação dos conceitos abordados na cadeira de Pesquisa Operacional.


